臺灣高等法院高雄分院刑事判決　　 100年度上更(一)字第77號
上　訴　人
即　被　告　蘇文成
選任辯護人　柳聰賢律師
上列上訴人等因毒品危害防制條例案件，不服臺灣屏東地方法院
99年度訴字第401 號中華民國99年11月12日第一審判決（起訴案
號：臺灣屏東地方法院檢察署98年度偵字第5527、99年度偵字第
329 號），提起上訴，經判決後，由最高法院發回更審，本院判
決如下：
    主  文
原判決關於蘇文成附表二轉讓第一級毒品有罪部分及其定執行刑
部分均撤銷。
蘇文成犯如附表二各編號「主文」欄所示之罪，各處如附表二各
編號「主文」欄所示之刑，應執行有期徒刑貳年陸月，扣案之0
000000000號行動電話（含SIM 卡）壹支，沒收之。
    事  實
一、蘇文成於90、91年間，因施用毒品等案件，分別經本院以90
    年度上訴字第1120號、臺灣屏東地方法院以90年度屏簡字第
    459 號、91年度訴字第132 號判決分別判處有期徒刑10月、
    3 月、1 年確定，3 罪接續執行，於95年8 月21日縮短刑期
    假釋出監，迄95年10月30日假釋期滿未經撤銷而執行完畢。
    詎仍不知悔改，明知海洛因係毒品危害防制條例第2 條第2
    項第1 款所規定之第一級毒品，非經許可不得持有、施用，
    竟分別基於幫助施用第一級毒品之犯意，以其所有持用之00
    00000000號行動電話作為對外聯絡幫助購買毒品之工具，分
    別於如附表二各編號所示幫助方式受託購買後，於附表二各
    編號所示之交付時間、交付地點，將如附表二各編號所示之
    第一級毒品海洛因交予鄭思明施用。
二、嗣經警對蘇文成使用之上開行動電話實施通訊監察，查知上
    情，而於98年7 月23日，先在屏東縣長治鄉○○村○○○街
    29號曾武珍（同案被告，販賣第一級毒品罪部分，業經本院
    判刑確定，如附表一所示）住處旁埋伏，嗣蘇文成騎乘機車
    搭載鄭思明在上址向曾武珍購得海洛因而離開後，於同日中
    午12時許，行經屏東縣長治鄉○○村○○道路即該村新榮路
    3 之40號旁（德協幹49號電線桿），而為警查獲，並扣得蘇
    文成向曾武珍購得之海洛因1 包（驗前淨重0.113 公克、驗
    後淨重0.10 3公克），及蘇文成所有之0000000000號行動電
    話1 支（含SIM 卡）；再於同日下午4 時15分許，為警持搜
    索票，在曾武珍上開住處，查獲曾武珍，並扣得曾武珍所有
    0000000000號行動電話1 支（含SIM 卡）等物。
三、案經內政部警政署保安警察第三總隊第二大隊移送臺灣屏東
    地方法院檢察署檢察官偵查起訴。
    理  由
甲、程序部分
一、按被告以外之人於檢察事務官、司法警察官或司法警察調查
    中所為之陳述，與審判中不符時，其先前之陳述具有較可信
    之特別情況，且為證明犯罪事實存否所必要者，得為證據，
    刑事訴訟法第159 條之2 定有明文。是依本條規定，被告以
    外之人於檢察事務官、司法警察（官）調查時所為之陳述，
    屬傳聞證據，依同法第159 條第1 項規定，本無證據能力，
    必具備「信用性」及「必要性」二要件，始例外得適用上開
    第159 條之2 規定，認有證據能力，而得採為證據。此之「
    必要性」要件，必須該陳述之重要待證事實部分，與審判中
    之陳述有所不符，包括審判中改稱忘記、不知道等雖非完全
    相異，但實質內容已有不符者在內，且該審判外之陳述，必
    為證明犯罪之待證事實存在或不存在所不可或缺，二者兼備
    ，始足當之。故此所謂「為證明犯罪事實存否所必要者」，
    既必須達不可或缺之程度，自係指就具體個案案情及相關卷
    證判斷，為發現實質真實目的，認為除該項審判外之陳述外
    ，已無從再就同一供述者取得與其上開審判外陳述相同供述
    內容，倘以其他證據代替，亦無從達到同一目的之情形而言
    （最高法院95年度台上字第4414號判決意旨參照）。而所謂
    「具有可信之特別情況」，係屬「信用性」之證據能力要件
    ，而非「憑信性」之證據證明力，法院應經調查，依於審判
    外為陳述時之外部附隨環境或條件，除詢問有無出於不正方
    法、陳述是否出於非任意性外，兼須就有無違反法定障礙事
    由期間不得詢問及禁止夜間詢問之規定、詢問時是否踐行告
    知義務、警詢筆錄所載與錄音或錄影內容是否相符等各項為
    整體之考量，以判斷其先前之陳述，是否出於「真意」之信
    用性獲得確切保障（最高法院98年度台上字第7645號判決意
    旨參照）。被告之辯護人主張：連麗華、鄭思明等人警詢筆
    錄，為審判外陳述，無證據能力云云。經查，連麗華關於其
    夫鄭思明是否係向蘇文成購買第一級毒品海洛因之事實，其
    於警詢與原審審理時之陳述不相符；另鄭思明關於與蘇文成
    外出購買毒品之次數與地點等情，其於警詢與原審審理時之
    陳述不相符；故其等於警詢時陳述，為證明被告犯罪事實存
    否所必要；另其等於受警方詢問時，尚查無何上開違反法律
    規定之情形，連麗華與鄭思明2 人亦未曾稱警詢筆錄記載有
    何不符之處，故認其等上開警詢陳述時之外部附隨環境或條
    件，應具有可信之特別情況。依上開說明，其等之警詢筆錄
    ，均有證據能力。
二、本判決以下所引用之傳聞證據，公訴人、被告及辯護人於本
    院審理時，均表示沒有意見，且未於言詞辯論終結前聲明異
    議，本院審酌上開傳聞證據作成時，並無不法之情事，認為
    適當，依刑事訴訟法第159 條之5 第2 項規定，自有證據能
    力，均得為證據。
乙、實體部分
一、上開事實，業據上訴人即被告蘇文成於本院前審及本院審理
    時供承不諱，證人鄭思明於原審審理時證稱：附表三編號1
    之通訊監察譯文內容，是我毒癮發作，打給蘇文成，問他是
    否要一起去買海洛因；附表三編號2 通話內容，也是要買毒
    品，蘇文成來搭載我；附表三編號3 通話內容，也是一樣；
    附表三編號4 、7-10通話內容，是因我在工作，我太太連麗
    華問蘇文成是否有毒品，後來蘇文成來找我，我們再一起去
    拿；附表三編號12、13、14、20通話內容，也都是一樣。我
    都跟他說看有沒有要出去，他就知道要出去購買。如果我有
    錢我就約他等語（見原審99年9 月14日審判筆錄，原審卷一
    第107-116 頁），再於本院上訴審審理時證稱：我與蘇文成
    一起出錢購買海洛因等語（見本院100 年3 月29日審判筆錄
    ，本院上訴審卷第192 頁背面）。另如附表二編號4 部分犯
    行，亦經連麗華於原審審理時證明，其並證稱：是鄭思明要
    我打電話給蘇文成，是一起出錢買等語（見原審99年9 月14
    日審判筆錄，原審卷一第117 頁）。而鄭思明及連麗華所證
    ，與被告蘇文成上開自白相符，並有上開如附表三各編號之
    通訊監察譯文內容附卷可稽，而且相符，故鄭思明及連麗華
    上開所證，應可採信。此外，復有扣案被告所有之00000000
    00號行動電話（含SIM 卡）1 支可資佐證。而證人鄭思明被
    警查獲後，經警採其尿液送驗結果，呈現嗎啡陽性反應，亦
    有高雄市立凱旋醫院98年8 月12日濫用藥物尿液檢驗報告附
    於警一卷第130 頁可稽，足證證人鄭思明確因被告之幫助，
    而有施用毒品海洛因之行為，至為明確。
二、再參諸如附表三編號14-16 、19-24 之通訊監察譯文，顯示
    鄭思明欲購買毒品時，才電話聯絡被告蘇文成，而被告蘇文
    成也才再電話聯絡曾武珍，且係被告蘇文成與鄭思明見面後
    ，才前往購毒後交付鄭思明之情，以及如附表三編號11之連
    麗華與被告蘇文成間通話內容顯示，該通話係連麗華轉達鄭
    思明欲使用毒品時，被告蘇文成回答稱：「我是沒有在處理
    是妳們要我再順便幫妳們拿而已。」等語，此益足證被告蘇
    文成係受鄭思明或其妻委託後，才向他人購得毒品後交付鄭
    思明施用之事實，雖然鄭思明確有交付金錢給被告蘇文成，
    再由被告蘇文成購得後轉交鄭思明施用，但被告蘇文成係受
    託而為鄭思明購買後而代為占有，且並無證據證明其有營利
    意圖之事實應可認定。則雖然鄭思明於警詢、偵訊，與連麗
    華於警詢、偵訊時，均曾稱：交付金錢向被告蘇文成購買等
    語，但仍不能以即認定被告蘇文成有販賣營利之意圖。
三、按無償受他人委託，代為購買毒品後交付委託人，以便利、
    助益委託人施用者，為幫助施用；苟以便利、助益委託人販
    賣者，則為幫助販賣，其行為人於購入毒品之始，即係為委
    託人而持有，並非購入後始另行起意，交付而移轉毒品之所
    有權予委託人。此與轉讓毒品，係指原未受他人委託而基於
    為自己之意思購買後，始起意將其所有之毒品，以移轉所有
    權之意思交付他人之情形，尚屬有別（最高法院98年度台上
    字第3670號判決意旨參照）。再按毒品危害防制條例第8 條
    之轉讓毒品罪及藥事法第83條第1 項之轉讓禁藥罪，其所謂
    之「轉讓」，係指基於移轉所有權之目的，將毒品或禁藥交
    付予受讓者，至於係無償轉讓（即贈與）或非基於營利意圖
    之有償轉讓（即以原價或低於原價而轉讓），均無礙於轉讓
    罪名之成立。至於受吸毒者之委託代為購買毒品，因受託者
    所代購毒品之所有權本即屬於委託之吸毒者，受託者僅係代
    吸毒者直接占（持）有該毒品（吸毒者為間接占有人），受
    託者將代購之毒品轉交吸毒者時，係移轉該物之占有權，而
    非所有權，受託者自不構成轉讓罪（最高法院99年度台上字
    第7328號判決意旨參照）。則被告蘇文成如上開所示之犯行
    ，雖係向鄭思明收受金錢後，再向他人購買毒品，取得毒品
    後再轉交鄭思明施用，但其既係受託代為購買後交付委託人
    ，且無營利之意圖，又被告蘇文成於轉交毒品給鄭思明前應
    係為鄭思明占有而持有毒品，依上開說明被告蘇文成即屬無
    償受他人委託，以便利、助益委託人施用，其所為依上開說
    明，應屬幫助施用，而非幫助販賣，亦非轉讓。檢察官起訴
    意旨認被告蘇文成如附表二各編號所示之犯行，其有自鄭思
    明取得500 或1,000 元之代價，而認被告蘇文成具營利意圖
    云云。但被告蘇文成與鄭思明乃係多年好友，為被告蘇文成
    所自承，核與鄭思明於偵訊時所述相符（見偵卷第18頁），
    從其2 人有頻繁之電話聯絡亦可見一斑。雖然毒品轉讓風險
    甚高，鮮少有不收取適當代價者，但仍不能完全排除基於朋
    友情誼，而並不賺取差價之情形，而上開事證又可證明被告
    蘇文成確有可能係基於情誼而受託幫助購買並未賺取差價，
    而檢察官所提出之證據，又不能證明被告蘇文成有如何賺取
    差價之情形，應認被告蘇文成無營利之意圖，而尚不能以被
    告蘇文成因從鄭思明取得500 或1,000 元之金額而逕推論係
    以營利之意思而販出。本案復未扣得被告蘇文成購入供販賣
    之毒品，無從依被告蘇文成販入之數量判斷其有無營利意圖
    ；再者，如附表二編號4 所示之犯行，觀之如附表三編號4-
    10所示之通訊監察譯文內容顯示，連麗華於98年5 月24日先
    以電話向被告蘇文成要求拿500 元之毒品（如附表三編號4
    ），被告蘇文成即以電話聯絡某男，並稱要購買500 元毒品
    ，且是別人要的等語（如附表三編號5 、6 ），被告蘇文成
    再於翌日（25）將500 元毒品交付連麗華與鄭思明（如附表
    三編號7-10），此益徵被告蘇文成欠缺營利之意圖且係受託
    代為購買。據此，罪既有疑，應從有利被告之認定，不得逕
    認被告蘇文成係基於營利之意思販入或賣出海洛因。
四、至於被告蘇文成之辯護人主張：被告蘇文成於警詢時已供出
    被告曾武珍，並因而查獲，應依毒品危害防制條例第17條第
    1 項規定減輕云云。惟按犯毒品危害防制條例第17條第1 項
    規定「供出毒品來源，因而查獲其他正犯或共犯者，減輕或
    免除其刑」。其所稱「供出毒品來源，因而破獲者」，係指
    被告供出毒品來源之有關資料，諸如前手之姓名、年籍、住
    居所、或其他足資辨別之特徵等，使調查或偵查犯罪之公務
    員因而對之發動調查或偵查並破獲者而言。申言之，被告之
    「供出毒品來源」，與調查或偵查犯罪之公務員對之發動調
    查或偵查並進而破獲之間，論理上須具有先後且相當之因果
    關係，固非謂被告一有「自白」、「指認」毒品來源之人，
    而破獲在後，即得依上開規定予以減刑（最高法院98年度台
    上字第6331號判決意旨參照）。經查，被告蘇文成雖於警詢
    時供出其上手為被告曾武珍，證人即偵辦本案員警之一謝典
    龍於本院審理時亦證稱：被告蘇文成警詢時確有指證販賣毒
    品者為綽號「狐狸」之人，並指證被告曾武珍即為「狐狸」
    。但我們是否根據此供述才查獲被告曾武珍，因我只負責偵
    訊，並不清楚等語（見本院上訴審100 年3 月29日審判筆錄
    ，本院上訴卷第191 頁背面），又警方並有查獲被告曾武珍
    移送檢察官偵辦並起訴。但查，警方係先對被告蘇文成實施
    通訊監察，再根據通訊監察結果而於98年7 月21日聲請搜索
    票查緝本案，而依警方聲請搜索票時所附之偵查報告記載，
    其時警方已認為被告曾武珍係被告蘇文成毒品來源之上游，
    此有該偵查報告在卷可稽（見警聲搜卷第6 頁），足證警方
    查獲被告曾武珍與被告蘇文成於警詢時之供述並無因果關係
    ，參諸上開說明，被告蘇文成尚不得適用上開規定減輕其刑
    ，亦併此敘明。綜上所述，本件事證明確，被告之犯行，堪
    以認定。
五、按海洛因係屬毒品危害防制條例第2 條第2 項第1 款所規定
    之第一級毒品，核被告如附表二各編號部分所為，均係犯刑
    法第30條第1 項、毒品危害防制條例第10條第1 項之幫助施
    用第一級毒品罪；被告幫助施用第一級毒品海洛因而持有第
    一級毒品之低度行為，應為幫助施用之高度行為所吸收，均
    不另論罪。被告蘇文成如附表二各編號所示之幫助施用犯行
    ，則均依刑法第30條第2 項規定，按正犯之刑減輕之。檢察
    官雖認被告蘇文成上開所為，係犯毒品危害防制條例第4 條
    第1 項之販賣第一級毒品罪嫌，然本案並無積極證據足認被
    告蘇文成購入海洛因時有營利之意圖，或有以營利之意販售
    海洛因予鄭思明之行為，均已論述如前，檢察官所指尚有未
    洽，惟因與本院認定之幫助施用及持有第一級毒品行為基本
    社會事實同一，本院仍應予以審理，並變更應適用之法條。
    被告以上所犯各罪間，犯意各別，行為互殊，應予分論併罰
    。被告有如事實欄所示之前案紀錄，於95年10月30日執行完
    畢乙節，有臺灣高等法院被告前案紀錄表各1 份存卷可參，
    其於有期徒刑執行完畢後5 年內，故意再犯本件有期徒刑以
    上之罪，為累犯，均應依刑法第47條第1 項之規定，加重其
    刑。被告如附表二各編號所示之罪，同時有上開刑之加重及
    減輕事由，爰依法先加後減之。
六、原審予以被告此部分論科，固非無見，惟查被告如附表二各
    編號所示犯行，應論以幫助施用第一級毒品罪，而原審均論
    以轉讓第一級毒品罪，自有未合，被告上訴意旨，執此指摘
    原審此部分判決不當，為有理由，自應由本院將原審此部分
    判決撤銷改判。審酌被告犯後坦承犯行，態度尚佳，所犯情
    節非重，幫助施用毒品之對象亦僅鄭思明1 人，犯罪時間亦
    不長等一切情狀，分別量處附表二各編號所示之刑，並定其
    應執行刑有期徒刑2 年6 月，以資懲儆。扣案如0000000000
    號行動電話（含SIM 卡）1 支，係被告所有，業據其於警詢
    時供明在卷，且供其用以聯繫如附表二各編號所示幫助施用
    海洛因之，爰依刑法第38條第1 項第2 款之規定，宣告沒收
    之。
七、公訴意旨另以：被告蘇文成意圖營利，基於販賣海洛因之犯
    意，於(一)98年5 月24日下午，鄭思明之妻連麗華受鄭思明請
    託，代打電話予被告蘇文成，蘇文成嗣於當日前來載鄭思明
    ，至同案被告曾武珍上開住處，蘇文成與鄭思明各出資500
    元，向曾武珍購得1,000 元海洛因。(二)98年6 月3 日下午，
    蘇文成載思明至曾武珍上開住處，蘇文成出資1,000 元，鄭
    思明出資500 元，向曾武珍購買海洛因。(三)98年7 月23日中
    午，鄭思明在郵局提領1,000 元，交付蘇文成，由蘇文成自
    曾武珍購得價值1,000 元之海洛因，尚未交付予鄭思明，即
    被警方查獲，並扣得海洛因1 包（驗後淨重0.103 公克）。
    因認被告涉犯毒品危害防制條例第4 條第1 項之販賣第一級
    毒品罪嫌部分，業經原審判決無罪確定在案，本院不予論列
    。至於上開扣案之海洛因1 包部分，被告此部分既經判決無
    罪確定，依無主刑即無從刑之原則，爰不依毒品危害防制條
    例第18條第1 項之規定，併予沒收銷毀，而應由檢察官另為
    適法之處置，附此明。
據上論結，應依刑事訴訟法第369 條第1 項前段、第364 條、第
299 條第1 項前段、第300 條，毒品危害防制條例第10條第1 項
、刑法第11條、第30條、第47條第1 項、第38條第1 項第2 款、
第51條第5款、第9款，判決如主文。
本案經檢察官劉宗慶到庭執行職務。
中    華    民    國   100    年    10    月    6     日
                  刑事第七庭    審判長法  官  莊飛宗
                                      法  官  蔡廣昇
                                      法  官  謝宏宗
以上正本證明與原本無異。
如不服本判決應於收受本判決後10日內向本院提出上訴書狀，其
未述上訴理由者，並得於提起上訴後10日內向本院補提理由書
狀（均須按他造當事人之人數附繕本)「 切勿逕送上級法院」。
中    華    民    國    100   年    10    月    7     日
                                      書記官  蘇恒仁
附錄本判決論罪科刑法條：
毒品危害防制條例第10條第1項
施用第一級毒品者，處 6 月以上 5 年以下有期徒刑。
附表一：
┌──┬────┬────┬───┬───────┬────────────────┐
│編號│販賣時間│販賣地點│買受人│交  易  內  容│交        易        方        式│
├──┼────┼────┼───┼───────┼────────────────┤
│ 1  │98年7 月│屏東縣長│蘇文成│以新臺幣（下同│蘇文成以0000000000號行動電話、曾│
│即起│15日下午│治鄉繁榮│      │）500 元購買海│武珍以其所有0000000000號行動電話│
│訴書│        │村榮華三│      │洛因          │，在電話中聯絡交易事宜後，由曾武│
│犯罪│        │街29號  │      │              │珍親自交付海洛因予蘇文成        │
│事實├────┴────┴───┴───────┴────────────────┤
│一、│主文：曾武珍販賣第一級毒品，累犯，處有期徒刑拾伍年拾月。扣案00000000│
│（八│      二八號行動電話（含SIM 卡）壹支，沒收之。未扣案販賣第一級毒品所得新臺幣│
│）  │      伍佰元，沒收之，如全部或一部不能沒收時，以其財產抵償之。              │
├──┼────┬────┬───┬───────┬────────────────┤
│編號│販賣時間│販賣地點│買受人│交  易  內  容│交        易        方        式│
├──┼────┼────┼───┼───────┼────────────────┤
│ 2  │99年7 月│屏東縣長│蘇文成│以500 元購買海│蘇文成以0000000000號行動電話、曾│
│即起│22日下午│治鄉繁榮│      │洛因          │武珍以其所有0000000000號行動電話│
│訴書│        │村榮華三│      │              │，在電話中聯絡交易事宜後，由曾武│
│犯罪│        │街29號  │      │              │珍親自交付海洛因予蘇文成        │
│事實├────┴────┴───┴───────┴────────────────┤
│一、│主文：曾武珍販賣第一級毒品，累犯，處有期徒刑拾伍年拾月。扣案00000000│
│（九│      二八號行動電話（含SIM 卡）壹支，沒收之。未扣案販賣第一級毒品所得新臺幣│
│）  │      伍佰元，沒收之，如全部或一部不能沒收時，以其財產抵償之。              │
├──┼────┬────┬───┬───────┬────────────────┤
│編號│販賣時間│販賣地點│買受人│交  易  內  容│交        易        方        式│
├──┼────┼────┼───┼───────┼────────────────┤
│ 3  │98年7 月│屏東縣長│蘇文成│以1,000元購買 │蘇文成以0000000000號行動電話、曾│
│即起│23日中午│治鄉繁榮│      │海洛因        │武珍以其所有0000000000號行動電話│
│訴書│        │村榮華三│      │              │，在電話中聯絡交易事宜後，由曾武│
│犯罪│        │街29號  │      │              │珍親自交付海洛因予蘇文成        │
│事實├────┴────┴───┴───────┴────────────────┤
│一、│主文：曾武珍販賣第一級毒品，累犯，處有期徒刑拾陸年。扣案0000000000│
│（十│      號行動電話（含SIM 卡）壹支，沒收之。未扣案販賣第一級毒品所得新臺幣壹仟│
│）  │      元，沒收之，如全部或一部不能沒收時，以其財產抵償之。                  │
└──┴──────────────────────────────────────┘
附表二：
┌──┬────┬────┬───┬───────┬────────────────┐
│編號│交付時間│交付地點│委託人│幫助內容      │幫助方式                        │
├──┼────┼────┼───┼───────┼────────────────┤
│ 1  │98年5 月│不明    │鄭思明│購買海洛因供施│蘇文成以其所有0000000000號行動電│
│即起│8 日下午│        │      │用            │話、鄭思明以其0000000000號行動電│
│訴書│        │        │      │              │話，在電話中聯絡委託購買事宜後，│
│犯罪│        │        │      │              │由蘇文成受託向他人購買1,000 元之│
│事實│        │        │      │              │海洛因予鄭思明                  │
│一、├────┴────┴───┴───────┴────────────────┤
│（一│主文：蘇文成幫助犯施用第一級毒品罪，累犯，處有期徒刑柒月。扣案0000000│
│）  │三七二號行動電話（含SIM 卡）壹支，沒收之。                                  │
├──┼────┬────┬───┬───────┬────────────────┤
│編號│交付時間│交付地點│委託人│幫助內容      │幫助方式                        │
├──┼────┼────┼───┼───────┼────────────────┤
│ 2  │98年5 月│不明    │鄭思明│購買海洛因供施│蘇文成以其所有0000000000號行動電│
│即起│17日下午│        │      │用            │話、鄭思明以其0000000000號行動電│
│訴書│        │        │      │              │話，在電話中聯絡委託購買事宜後，│
│犯罪│        │        │      │              │由蘇文成受託向他人購買1,000 元之│
│事實│        │        │      │              │海洛因予鄭思明                  │
│一、├────┴────┴───┴───────┴────────────────┤
│（二│主文：蘇文成幫助犯施用第一級毒品，累犯，處有期徒刑柒月。同上扣案○九一三五九│
│）  │三三七二號行動電話（含SIM 卡）壹支，沒收之。                                │
├──┼────┬────┬───┬───────┬────────────────┤
│編號│交付時間│交付地點│委託人│幫助內容      │幫助方式                        │
├──┼────┼────┼───┼───────┼────────────────┤
│ 3  │98年5 月│不明    │鄭思明│購買海洛因供施│蘇文成以其所有0000000000號行動電│
│即起│19日上午│        │      │用            │話、鄭思明以其0000000000號行動電│
│訴書│        │        │      │              │話，在電話中聯絡委託購買事宜後，│
│犯罪│        │        │      │              │由蘇文成受託向他人購買500 元之海│
│事實│        │        │      │              │洛因予鄭思明                    │
│一、├────┴────┴───┴───────┴────────────────┤
│（三│主文：蘇文成幫助犯施用第一級毒品，累犯，處有期徒刑陸月。同上扣案○九一三五九│
│）  │三三七二號行動電話（含SIM 卡）壹支，沒收之。                                │
├──┼────┬────┬───┬───────┬────────────────┤
│編號│交付時間│交付地點│委託人│幫助內容      │幫助方式                        │
├──┼────┼────┼───┼───────┼────────────────┤
│ 4  │98年5 月│屏東縣鹽│鄭思明│購買海洛因供施│鄭思明之妻連麗華受鄭思明之託以09│
│即起│25日中午│埔鄉新圍│      │用            │00000000號行動電話、蘇文成以其所│
│訴書│        │村大廟附│      │              │有0000000000號行動電話，在電話中│
│犯罪│        │近的便當│      │              │聯絡委託購買事宜後，由蘇文成向他│
│事實│        │店      │      │              │人購買500 元之海洛因予鄭思明    │
│（五├────┴────┴───┴───────┴────────────────┤
│）  │主文：蘇文成幫助犯施用第一級毒品，累犯，處有期徒刑陸月。同上扣案○九一三五九│
│    │三三七二號行動電話（含SIM 卡）壹支，沒收之。                                │
├──┼────┬────┬───┬───────┬────────────────┤
│編號│交付時間│交付地點│委託人│幫助內容      │幫助方式                        │
├──┼────┼────┼───┼───────┼────────────────┤
│ 5  │98年7 月│不明    │鄭思明│購買海洛因供施│蘇文成以其所有0000000000號行動電│
│即起│5 日上午│        │      │用            │話、鄭思明以其0000000000號行動電│
│訴書│        │        │      │              │話，在電話中聯絡委託購買事宜後，│
│犯罪│        │        │      │              │由蘇文成向他人購買500 元之海洛因│
│事實│        │        │      │              │予鄭思明                        │
│一、├────┴────┴───┴───────┴────────────────┤
│（七│主文：蘇文成幫助犯施用第一級毒品，累犯，處有期徒刑陸月。同上扣案○九一三五九│
│）  │三三七二號行動電話（含SIM 卡）壹支，沒收之。                                │
├──┼────┬────┬───┬───────┬────────────────┤
│編號│交付時間│交付地點│委託人│幫助內容      │幫助方式                        │
├──┼────┼────┼───┼───────┼────────────────┤
│ 6  │98年7 月│不明    │鄭思明│購買海洛因供施│蘇文成以其所有0000000000號行動電│
│即起│15日下午│        │      │用            │話、鄭思明以其0000000000號行動電│
│訴書│        │        │      │              │話，在電話中聯絡委託購買事宜後，│
│犯罪│        │        │      │              │由蘇文成向曾武珍購買500 元之海洛│
│事實│        │        │      │              │因予鄭思明                      │
│一、├────┴────┴───┴───────┴────────────────┤
│（八│主文：蘇文成幫助犯施用第一級毒品，累犯，處有期徒刑陸月。同上扣案○九一三五九│
│）  │三三七二號行動電話（含SIM 卡）壹支，沒收之。                                │
├──┼────┬────┬───┬───────┬────────────────┤
│編號│交付時間│交付地點│委託人│幫助內容      │幫助方式                        │
├──┼────┼────┼───┼───────┼────────────────┤
│ 7  │98年7 月│不明    │鄭思明│購買海洛因供施│蘇文成以其所有0000000000號行動電│
│即起│22日下午│        │      │用            │話、鄭思明以其0000000000號行動電│
│訴書│        │        │      │              │話，在電話中聯絡委託購買事宜後，│
│犯罪│        │        │      │              │由蘇文成向曾武珍購買500 元之海洛│
│事實│        │        │      │              │因予鄭思明                      │
│一、├────┴────┴───┴───────┴────────────────┤
│（九│主文：蘇文成幫助犯施用第一級毒品，累犯，處有期徒刑陸月。同上扣案○九一三五九│
│）  │三三七二號行動電話（含SIM 卡）壹支，沒收之。                                │
└──┴──────────────────────────────────────┘
附表三：
┌──┬────┬─────────┬────────────────┬──────┐
│編號│聯絡時間│ 聯絡之對象及電話 │聯    絡    內    容    摘    要│出處        │
│    │        │                  │                                │            │
├──┼────┼─────────┼────────────────┼──────┤
│ 1  │98年5 月│鄭思明            │鄭思明：我這裡有一仟。          │見98偵5527號│
│    │8 日中午│（0000000000）    │蘇文成：好阿。                  │偵查卷第31頁│
│    │12時43分│蘇文成            │鄭思明：是你過來還是我過去。    │            │
│    │10秒許  │（0000000000）    │蘇文成：等一下我才過去。        │            │
│    │        │                  │鄭思明：好。                    │            │
├──┼────┼─────────┼────────────────┼──────┤
│ 2  │98年5 月│鄭思明            │鄭思明：可以的話我這裡有「一仟」│見98偵5527號│
│    │17日下午│（0000000000）    │        你拿去加油。            │偵查卷第31頁│
│    │4 時24分│蘇文成            │蘇文成：好。                    │            │
│    │23秒許  │（0000000000）    │鄭思明：你要過來嗎？            │            │
│    │        │                  │蘇文成：好。                    │            │
├──┼────┼─────────┼────────────────┼──────┤
│ 3  │98年5 月│鄭思明            │蘇文成：喂。                    │見98偵5527號│
│    │19日上午│（0000000000）    │鄭思明：嘿，阿在幹麼？          │偵查卷第31頁│
│    │9 時32分│蘇文成            │蘇文成：在家咧﹗                │本院100 年2 │
│    │23秒許  │（0000000000）    │鄭思明：阿沒有要去那個喔？      │月10日勘驗筆│
│    │        │                  │蘇文成：阿「五」可以嗎？        │錄，本院卷第│
│    │        │                  │鄭思明：可以阿，怎麼不行。      │161頁。     │
│    │        │                  │蘇文成：哈﹗                    │            │
│    │        │                  │鄭思明：可以啦﹗                │            │
│    │        │                  │蘇文成：阿不然，阿你要來嗎？    │            │
│    │        │                  │鄭思明：好。                    │            │
│    │        │                  │蘇文成：好。                    │            │
├──┼────┼─────────┼────────────────┼──────┤
│ 4  │98年5 月│連麗華            │連麗華：你可以先給我五佰嗎？我那│見98警聲搜55│
│    │24日下午│（0000000000）    │        個很痛苦了。            │3 號偵查卷第│
│    │3 時54分│蘇文成            │蘇文成：我沒有怎麼用，沒錢要用？│14頁背面    │
│    │6 秒許  │（0000000000）    │連麗華：我這裡有五佰。          │            │
│    │        │                  │蘇文成：我是沒有錢去拿。        │            │
│    │        │                  │連麗華：我看他很痛苦。          │            │
│    │        │                  │蘇文成：我沒錢去拿。            │            │
├──┼────┼─────────┼────────────────┼──────┤
│ 5  │98年5 月│真實姓名、年籍不詳│甲男：你找我幹嘛？              │見98警聲搜55│
│    │24日下午│之成年男子（下稱甲│蘇文成：你現在有在動嗎？        │3 號偵查卷第│
│    │4 時20分│男）              │甲男：沒有。                    │14頁背面、第│
│    │41秒許  │（0000000000）    │蘇文成：別人要的，是有還是沒有？│15頁        │
│    │        │蘇文成            │甲男：多少？                    │            │
│    │        │（0000000000）    │蘇文成：一啦，等一下我回來就要了│            │
│    │        │                  │        ，你電話幾號？          │            │
│    │        │                  │甲男：你看幾分鐘我打給你。      │            │
│    │        │                  │蘇文成：半個小時後，等我去園仔回│            │
│    │        │                  │        來。                    │            │
│    │        │                  │甲男 ：好。                     │            │
├──┼────┼─────────┼────────────────┼──────┤
│ 6  │98年5 月│甲男              │甲男：按那？                    │見98警聲搜55│
│    │24日下午│（0000000000）    │蘇文成：我在我家。              │3 號偵查卷第│
│    │4 時35分│蘇文成            │甲男：要一個嗎？                │15頁        │
│    │59秒許  │（0000000000）    │蘇文成：是的，五佰啦。          │            │
│    │        │                  │甲男：五佰嗎？                  │            │
│    │        │                  │蘇文成：是啦，先拿來試看看。    │            │
│    │        │                  │甲男：恩。                      │            │
│    │        │                  │蘇文成：馬上過來。              │            │
│    │        │                  │甲男：好。                      │            │
├──┼────┼─────────┼────────────────┼──────┤
│ 7  │98年5 月│連麗華            │連麗華：你剛剛打給我明仔嗎？    │見98警聲搜│
│    │24日下午│（0000000000）    │蘇文成：是。                    │  553 號偵查│
│    │5 時5 分│蘇文成            │連麗華：怎樣？                  │  卷第15頁  │
│    │7 秒許  │（0000000000）    │蘇文成：我問有了打他的電話都不聽│經連麗華確│
│    │        │                  │        。                      │  認，為其所│
│    │        │                  │連麗華：現在怎麼辦？            │  撥打（見98│
│    │        │                  │蘇文成：等一下如果有了我會打給你│  0000000 號│
│    │        │                  │        。                      │  警卷第21頁│
│    │        │                  │連麗華：好。                    │  背面）    │
├──┼────┼─────────┼────────────────┼──────┤
│ 8  │98年5 月│連麗華            │連麗華：阿華。                  │見98警聲搜55│
│    │25日上午│（0000000000）    │蘇文成：恩。                    │3 號偵查卷第│
│    │8 時39分│蘇文成            │連麗華：他二天沒吸食了不要拿給他│15頁        │
│    │6 秒許  │（0000000000）    │        了看他戒的起來嗎？      │            │
│    │        │                  │蘇文成：好。                    │            │
├──┼────┼─────────┼────────────────┼──────┤
│ 9  │98年5 月│連麗華            │連麗華：他說要跟你拿五佰。      │見98偵5527號│
│    │25日中午│（0000000000）    │蘇文成：妳不是說那個？          │偵查卷第31頁│
│    │12時19分│蘇文成            │連麗華：他全身軟趴趴沒辦法。    │背面        │
│    │10秒許  │（0000000000）    │蘇文成：好。                    │            │
│    │        │                  │連麗華：現在過去嗎？            │            │
│    │        │                  │蘇文成：妳到四海豆漿再打。      │            │
│    │        │                  │連麗華：好。                    │            │
├──┼────┼─────────┼────────────────┼──────┤
│ 10 │98年5 月│連麗華            │連麗華：我到了。                │見98偵5527號│
│    │25日中午│（0000000000）    │蘇文成：妳直接過來就好我在三角英│偵查卷第32頁│
│    │12時30分│蘇文成            │        仔這裡包便當，大廟過來這│            │
│    │57秒許  │（0000000000）    │        裡。                    │            │
│    │        │                  │連麗華：好。                    │            │
├──┼────┼─────────┼────────────────┼──────┤
│ 11 │98年5 月│連麗華            │連麗華：沒有地方可以問嗎？      │見98偵5527號│
│    │26日中午│（0000000000）    │蘇文成：沒有。                  │偵查卷第32頁│
│    │12時37分│蘇文成            │連麗華：他說要那個。            │            │
│    │01秒許  │（0000000000）    │蘇文成：我是沒有在處理是妳們要我│            │
│    │        │                  │        再順便幫妳們拿而已。    │            │
│    │        │                  │連麗華：我知道。                │            │
│    │        │                  │蘇文成：妳們電話都關機我是要怎麼│            │
│    │        │                  │幫妳們叫？                      │            │
│    │        │                  │連麗華：你沒有打我的。          │            │
├──┼────┼─────────┼────────────────┼──────┤
│ 12 │98年7 月│鄭思明            │鄭思明：喂。                    │見98偵5527號│
│    │5 日上午│（0000000000）    │蘇文成：再幹麻?                 │偵查卷第32頁│
│    │9 時53分│蘇文成            │鄭思明：在家裡啦。              │背面        │
│    │3 秒許  │（0000000000）    │蘇文成：啊沒有打喔?             │            │
│    │        │                  │鄭思明：啊不夠那個啊，啊他昨天拿│            │
│    │        │                  │        一張給別人啊。          │            │
│    │        │                  │蘇文成：喔，那你那邊有五百嗎?   │            │
│    │        │                  │鄭思明：有啦。                  │            │
│    │        │                  │蘇文成：有喔，你那邊有五百喔。  │            │
│    │        │                  │鄭思明：嘿啦。                  │            │
│    │        │                  │蘇文成：那我往那邊去啦。        │            │
│    │        │                  │鄭思明：。                      │            │
│    │        │                  │蘇文成：喔。                    │            │
├──┼────┼─────────┼────────────────┼──────┤
│ 13 │98年7 月│鄭思明            │鄭思明：喂。                    │見98偵5527│
│    │15日下午│（0000000000）    │蘇文成：嘿。                    │  號偵查卷第│
│    │2 時3 分│蘇文成            │鄭思明：我從早上打到現在。      │  33頁背面、│
│    │4 秒許  │（0000000000）    │蘇文成：這樣喔，我哪知道，我忘記│  第34頁    │
│    │        │                  │        帶手機出去。            │蘇文成基地│
│    │        │                  │鄭思明：你在哪裡?               │  臺位址：屏│
│    │        │                  │蘇文成：在家耶。                │  東縣鹽埔鄉│
│    │        │                  │鄭思明：要不要去阿。            │  新二村維新│
│    │        │                  │蘇文成：啊。                    │  路213 號4 │
│    │        │                  │鄭思明：也那個一下。            │  樓        │
│    │        │                  │蘇文成：你那有喔。              │            │
│    │        │                  │鄭思明：現在就5阿。             │            │
│    │        │                  │蘇文成：好啦。                  │            │
│    │        │                  │鄭思明：我在那個，我過去等你。  │            │
│    │        │                  │蘇文成：喔。                    │            │
├──┼────┼─────────┼────────────────┼──────┤
│ 14 │98年7 月│鄭思明            │蘇文成：喂。                    │見98偵5527│
│    │15日下午│（0000000000）    │鄭思明：到了沒。                │  號偵查卷第│
│    │2 時16分│蘇文成            │蘇文成：喔，好啦。              │  34頁      │
│    │21秒許  │（0000000000）    │                                │蘇文成基地│
│    │        │                  │                                │  臺位址：屏│
│    │        │                  │                                │  東縣鹽埔鄉│
│    │        │                  │                                │  新園村維新│
│    │        │                  │                                │  路106 號  │
├──┼────┼─────────┼────────────────┼──────┤
│ 15 │98年7 月│曾武珍            │曾武珍：喂。                    │見98偵5527│
│    │15日下午│（0000000000）    │蘇文成：喂。                    │  號偵查卷第│
│    │2 時42分│蘇文成            │曾武珍：嗯。                    │  34頁      │
│    │15秒許  │（0000000000）    │蘇文成：我過去找你喔，到了阿。  │蘇文成基地│
│    │        │                  │曾武珍：嗯。                    │  臺位址：屏│
│    │        │                  │                                │  東縣長治鄉│
│    │        │                  │                                │  繁昌村中山│
│    │        │                  │                                │  路55號3 樓│
├──┼────┼─────────┼────────────────┼──────┤
│ 16 │98年7 月│曾武珍            │曾武珍：怎樣?                   │見98偵5527│
│    │15日下午│（0000000000）    │蘇文成：到阿。                  │  號偵查卷第│
│    │2 時44分│蘇文成            │曾武珍：好啦。                  │  34頁      │
│    │17秒許  │（0000000000）    │蘇文成：喔。                    │蘇文成基地│
│    │        │                  │                                │  臺位址：屏│
│    │        │                  │                                │  東縣長治鄉│
│    │        │                  │                                │  繁昌村中山│
│    │        │                  │                                │  路55號3 樓│
├──┼────┼─────────┼────────────────┼──────┤
│ 17 │98年7 月│曾武珍            │曾武珍：嗯。                    │見98偵5527│
│    │15日下午│（0000000000）    │蘇文成：回來了喔。              │  號偵查卷第│
│    │7 時12分│蘇文成            │曾武珍：不在啦。                │  34頁      │
│    │54秒許  │（0000000000）    │蘇文成：哪時候會回來啊？        │蘇文成基地│
│    │        │                  │曾武珍：我不知道啦，還沒啦。    │  臺位址：屏│
│    │        │                  │蘇文成：啊。                    │  東縣鹽埔鄉│
│    │        │                  │曾武珍：還在找人啦。            │  維新路106 │
│    │        │                  │蘇文成：好啦。                  │  號        │
├──┼────┼─────────┼────────────────┼──────┤
│ 18 │98年7 月│曾武珍            │曾武珍：喂。                    │見98偵5527│
│    │15日下午│（0000000000）    │蘇文成：嘿，我過去啊。          │  號偵查卷第│
│    │9 時36分│蘇文成            │曾武珍：還沒回去啦，在等人啦。  │  34頁      │
│    │48秒許  │（0000000000）    │蘇文成：還沒喔。                │蘇文成基地│
│    │        │                  │曾武珍：唷啦。                  │  臺位址：屏│
│    │        │                  │蘇文成：那不然你說九如那個你幫我│  東縣鹽埔鄉│
│    │        │                  │        問看看。                │  維新路106 │
│    │        │                  │曾武珍：這樣喔，喔，好啦。      │  號        │
├──┼────┼─────────┼────────────────┼──────┤
│ 19 │98年7 月│曾武珍            │曾武珍：喂。                    │見98偵5527號│
│    │22日下午│（0000000000）    │蘇文成：喂，有沒有在啊?         │偵查卷第39頁│
│    │5 時3 分│蘇文成            │曾武珍：很會抓，我剛好要出門。  │            │
│    │54秒許  │（0000000000）    │蘇文成：啊。                    │            │
│    │        │                  │曾武珍：剛要出門啦。            │            │
│    │        │                  │蘇文成：喔，馬上過去啦。        │            │
│    │        │                  │曾武珍：嗯。                    │            │
├──┼────┼─────────┼────────────────┼──────┤
│ 20 │98年7 月│鄭思明            │鄭思明：喂。                    │見98偵5527號│
│    │22日下午│（0000000000）    │蘇文成：喂。                    │偵查卷第39頁│
│    │5 時4 分│蘇文成            │鄭思明：喂。                    │            │
│    │25 秒許 │（0000000000）    │蘇文成：嘿。                    │            │
│    │        │                  │鄭思明：怎樣?                   │            │
│    │        │                  │蘇文成：你過來這啦。            │            │
│    │        │                  │鄭思明：去你家喔。              │            │
│    │        │                  │蘇文成：雞攤。                  │            │
│    │        │                  │鄭思明：好。                    │            │
│    │        │                  │蘇文成：馬上來喔。              │            │
│    │        │                  │鄭思明：馬上喔。                │            │
│    │        │                  │蘇文成：嗯。                    │            │
├──┼────┼─────────┼────────────────┼──────┤
│ 21 │98年7 月│鄭思明            │鄭思明：喂。                    │見98偵5527│
│    │23日中午│（0000000000）    │蘇文成：在哪啊?                 │  號偵查卷第│
│    │11時35分│蘇文成            │鄭思明：現在還在這，還要一下啦。│  39頁背面  │
│    │26秒許  │（0000000000）    │蘇文成：喔，還沒領喔。          │蘇文成基地│
│    │        │                  │鄭思明：他說要照號碼，還要等一下│  臺位址：屏│
│    │        │                  │        。                      │  東縣鹽埔鄉│
│    │        │                  │蘇文成：我現在在釣魚池這耶。    │  新二村德協│
│    │        │                  │鄭思明：喔，你那邊等一下啦，要好│  路76之21號│
│    │        │                  │        了。                    │  3 樓      │
│    │        │                  │蘇文成：喔。                    │            │
│    │        │                  │鄭思明：好啦。                  │            │
│    │        │                  │蘇文成：喔。                    │            │
├──┼────┼─────────┼────────────────┼──────┤
│ 22 │98年7 月│鄭思明            │蘇文成：喂。                    │見98偵5527│
│    │23日中午│（0000000000）    │鄭思明：你在哪啊?               │  號偵查卷第│
│    │11時40分│蘇文成            │蘇文成：加油啦，馬上回去。      │  39頁背面  │
│    │29秒許  │（0000000000）    │鄭思明：喔。                    │蘇文成基地│
│    │        │                  │                                │  臺位址：屏│
│    │        │                  │                                │  東縣鹽埔鄉│
│    │        │                  │                                │  新二村德協│
│    │        │                  │                                │  路76之21號│
│    │        │                  │                                │  3 樓      │
├──┼────┼─────────┼────────────────┼──────┤
│ 23 │98年7 月│曾武珍            │曾武珍：喂。                    │見98偵5527│
│    │23日中午│（0000000000）    │鄭思明：過去找你喔。            │  號偵查卷第│
│    │11時44分│蘇文成            │曾武珍：嗯。                    │  39頁背面  │
│    │6 秒許  │（0000000000）    │                                │蘇文成基地│
│    │        │                  │                                │  臺位址：屏│
│    │        │                  │                                │  東縣鹽埔鄉│
│    │        │                  │                                │  新園村維新│
│    │        │                  │                                │  路106 號  │
├──┼────┼─────────┼────────────────┼──────┤
│ 24 │98年7 月│曾武珍            │曾武珍：好。                    │見98偵5527│
│    │23日中午│（0000000000）    │蘇文成：嗯。                    │  號偵查卷第│
│    │11時56分│蘇文成            │                                │  39頁背面  │
│    │1 秒許  │（0000000000）    │                                │蘇文成基地│
│    │        │                  │                                │  臺位址：屏│
│    │        │                  │                                │  東縣長治鄉│
│    │        │                  │                                │  繁昌村中山│
│    │        │                  │                                │  路55號3 樓│
└──┴────┴─────────┴────────────────┴──────┘